【裁判字號】    95,台抗,427
【裁判日期】    950714
【裁判案由】    給付借款強制執行聲明異議
【裁判全文】
最高法院民事裁定              九十五年度台抗字第四二七號
    再 抗告 人  甲○○
                        -7
    代  理  人  林金宗律師
上列再抗告人因馬來西亞商德義第一資產管理股份有限公司與乙
○○、丙○○間給付借款強制執行事件，聲明異議，對於中華民
國九十五年五月三日台灣高等法院台南分院裁定（九十五年度抗
字第一二三號），提起再抗告，本院裁定如下：
    主  文
再抗告駁回。
再抗告程序費用由再抗告人負擔。
    理  由
本件再抗告人於台灣台南地方法院（下稱執行法院）九十三年度
執字第二六○六九號給付借款強制執行事件，聲明異議，主張：
坐落台南市○區○○○段2171、2171-1號土地，雖為執行債務人
乙○○、丙○○所有，然該土地上之未經辦理所有權登記之建物
，其起造人為伊名義，應認屬伊所有。上開土地及建物既非同屬
債務人所有，執行法院竟依土地抵押權人即執行債權人馬來西亞
商德義第一資產管理股份有限公司聲請，將建物與土地併付拍賣
，顯違反民法第八百七十七條規定，而侵害伊權利等語。執行法
院裁定駁回其異議，再抗告人對之提起抗告，原法院以：再抗告
人雖主張系爭建物為其所有，然該建物僅興建至二樓，結構體尚
未完成，此經執行法院勘驗明確。而依第三人建寶土木包工業王
妙妃於他執行事件提出之建造執照記載，上開建物之原始起造人
為執行債務人丙○○及乙○○，於民國八十八年十二月間開工，
同年十二月二十八日始變更起造人為唐蓁建設開發有限公司（下
稱唐蓁公司），該公司負責人為執行債務人乙○○。另依台南市
政府工務局建造執照勘驗紀錄表及再抗告人提出之建造執照第二
次變更表記載，台南市政府於八十九年二月間勘驗時，該建物興
建至二層樓頂，再抗告人則遲至九十四年一月二十四日始經核准
變更為建造執照之起造人。可見上開建物係由乙○○、丙○○或
唐蓁公司出資興建，屬彼等所有，再抗告人不得徒憑建造執照之
起造人變更為其名義，即主張取得建物所有權。執行法院因外觀
上可認土地及建物屬債務人乙○○及丙○○所有，而准予併付拍
賣，自不違背民法第八百七十七條規定。再抗告人主張該建物屬
其所有，據以聲明異議，非有理由等詞，因而裁定維持執行法院
所為駁回再抗告人異議之裁定，駁回其抗告，經核於法並無不合
。又原法院既係依卷存資料，認上開建物屬債務人乙○○、丙○
○或乙○○所營之唐蓁公司所有，再抗告人非所有人，據以駁回
再抗告人之異議，則其另謂「土地所有人容許第三人在已設定抵
押之土地上營造建築物，應許抵押權人行使抵押權時，將第三人
營造之建築物與土地併付拍賣」等語，無論當否，即與裁判結果
無涉。再抗告論旨，執以指摘原裁定不當，聲明廢棄，非有理由
。
據上論結，本件再抗告為無理由。依強制執行法第三十條之一，
民事訴訟法第四百九十五條之一第二項、第四百八十一條、第四
百四十九條第一項、第九十五條、第七十八條，裁定如主文。
中    華    民    國  九十五  年    七    月   十四   日
                      最高法院民事第五庭
                          審判長法官  吳  啟  賓
                                法官  高  孟  焄
                                法官  謝  正  勝
                                法官  劉  福  來
                                法官  鄭  玉  山
      本件正本證明與原本無異
                                      書  記  官
中    華    民    國  九十五  年    七    月  二十五  日
                                                      v


司法院資訊處製作；財團法人民間司法改革基金會備份。
